【裁判字號】    95,抗,311
【裁判日期】    951031
【裁判案由】    聲明異議
【裁判全文】
臺灣高等法院臺南分院民事裁定           95年度抗字第311號
抗  告  人
即債 務 人  乙○○
相  對  人
即債 權 人  文化特區公寓大廈管理委員會
法定代理人  甲○○
上列當事人間因聲請給付管理費強制執行事件，抗告人對於中華
民國95年7月12日臺灣臺南地方法院94年度執字第28420號裁定，
提起抗告，本院裁定如下:
    主  文
抗告駁回。
抗告費用由抗告人負擔。
    理  由
一、本件抗告意旨略以：
(一)抗告人即債務人質疑本件強制執行事件之執行名義（即93年
    度促字第24459號支付命令）未經合法寄存送達，其效力已
    不復存在，理應由相對人即債權人就其特別要件事實負舉證
    責任，原審不查竟混淆舉證責任之分配，責令抗告人就該不
    存在之事實負舉證責任，其作為明顯偏頗、失當。
(二)原審前開支付命令係交付中華郵政股份有限公司負責送達，
    該公司自是遞送職責單位，故其95年4月4日之回函為推卸責
    任必稱一切遵照法定程序踐行，乃意料中事；惟乏具體事證
    證明其僚屬確有將寄存通知書黏貼於應受送達人即抗告人住
    居所門首。詎原審不查，片面採信，致抗告人受不利益之裁
    定，其作為殊欠允當，抗告人豈能信服。綜前所述，爰依法
    提起抗告，狀請廢棄原裁定云云。
二、原審裁定意旨略以：本件債務人聲明異議指稱執行名義（即
    原審93年度促字第24459號支付命令）未經合法寄存送達（
    指未黏貼通知書於門首），惟其未能舉證證明之，且原審調
    卷查得送達證書送達方式欄有勾選（見原審93促24459號卷
    附送達乙○○之送達證書所載，因未獲會晤本人亦無受領文
    書之同居人或受僱人，已將該送達文書寄存於台南市警察局
    第一分局德高派出所，並制作送達通知書二份，一份黏貼於
    應受送達人門首，另一份置於送達處所信箱或適當位置，以
    為送達），且中華郵政股份有限公司台南郵局於95年4月4日
    覆原審函亦指稱，經投遞兩次未能妥投後，由郵務稽查梁世
    典於93年7月12日依規定將郵件寄存於台南市德高派出所，
    並作送達通知書2份，1份黏貼於應受送達人住居所門首，1
    份置於該受送達處所信箱等語（見原審94執28420號卷第119
    頁），已有送達證書及中華郵政股份有限公司回函均附卷可
    稽。程序均已完備，本院拍賣債務人所有之不動產，自屬合
    法有據。本件債務人聲明所提理由均無可採，應予駁回等語
    。
三、按民事訴訟法第138條規定，送達不能依前二條（即同法第1
    36條及第137條）規定為之者，得將文書寄存送達地之自治
    或警察機關，並作送達通知書兩份，一份黏貼於應受送達人
    住居所、事務所、營業所或其就業處所門首，另一份置於該
    送達處所信箱或其他適當位置，以為送達。寄存送達，自寄
    存之日起，經十日發生效力。寄存之文書自寄存之日起，寄
    存機關應保存二個月。」經查，本件依上開送達證書之記載
    ，送達人係送達於抗告人之「台南市○○○○街五二號十一
    樓之五」住所，因未獲會晤本人，乃將之寄存於台南市德高
    派出所，並制作送達通知書黏貼於該址門首，有上開送達證
    書及中華郵政股份有限公司回函均附卷可稽，已如上述。則
    送達已發生效力。至抗告人雖爭執其從不知有寄存送達之事
    ，亦未於住家門口發現黏貼之寄存送達通知書，該寄存送達
    非合法云云。然上開經記載有黏貼送達通知書於門首之送達
    證書，其性質乃屬公文書，依民事訴訟法第355條第1項規定
    ，自應推定為真正；抗告人既未舉證證明其記載有不實之情
    形，所辯自難採信。原裁定因此駁回抗告人之異議，認事用
    法並無錯誤。抗告意旨指摘原裁定不當，為無理由，應予駁
    回。
四、據上論結，依強制執行法第30條之1、民事訴訟法第495條之
    1第1項、第449條第1項、第95條、第78條，裁定如主文。
中    華    民    國    95    年    10    月    31    日
                  民事第三庭  審判長法  官  陳光秀
                                    法  官  李文賢
                                    法  官  莊俊華
上為正本係照原本作成。
不得再抗告。
中    華    民    國    95    年    11    月     1    日
                                    書記官  吳銘添
                                                Ｊ


司法院資訊處製作；財團法人民間司法改革基金會備份。
